# 关于非同一控制企业合并的几个问题

提问人：雪落星空 时间：2019-03-09 16:56:50
甲公司拟收购非同一控制乙公司，委托会计师事务所和评估所对其进行审计、评估。 2018 年 8 月 31 日，经审计的净资产账面价值 900 万，评估的净资产公允价值为 920 万。增值部分为一项固定资产，截止 2018 年 8月 31 日，尚可使用 20 个月。
购买日为 2018 年 12 月 31 日。成交价格为 920 万。 2018 年 8月 31 日-2018 年 12 月 31 日期间乙公司产生净利润为：-30万。不考虑所得税
① 购买日 2018 年 12 月 31 日可辨认净资产公允价值可否以 2018 年 8 月 31日经评估的净资产公允价值金额持续计算得来？
920+(-30-20/20*4)=886
②合并报表层面形成了商誉 920-886=34， 2018 年 12 月 31 日，应如何对该商誉进行减值测试？可否将乙公司整体看做一个资产组？

回答人：chenyiwei
1 、可以。
2 、不能简单地将子公司整体作为一个资产组，应按照资产减值准则规定识别可从并购协同效应中获益的资产组或资产组组合，并采用系统、合理的方式在该等资产组中分配商誉。该子公司内部也不排除存在多个独立业务的可能性，至少应将各个独立业务分别指定为资产组。